臺灣高等法院臺南分院刑事判決
110年度上訴字第2號
上  訴  人  臺灣臺南地方檢察署檢察官
被      告  賀俊豪
選任辯護人  李俊賢律師
上列上訴人因被告違反槍砲彈藥刀械管制條例等案件，不服臺灣
臺南地方法院109年度重訴字第3號中華民國109年11月24日第一
審判決（起訴案號：臺灣臺南地方檢察署109年度營偵字第37、3
10、503號），提起上訴，本院判決如下：
    主  文
上訴駁回。
    理  由
一、公訴意旨略以：共同被告吳富鋐（已歿，經本院另為公訴不
    受理之判決）因於民國108年10月初乘坐被告賀俊豪所駕駛
    之自小客車(俗稱白牌計程車)而相識，吳富鋐先以其於不詳
    時、地，以不詳方式所偽造之「國防部軍事情報局」證件向
    賀俊豪佯稱係軍情局人員以取信賀俊豪，並以承諾每月給付
    賀俊豪新臺幣（下同）5萬元做為薪資之方式，吸收賀俊豪
    加入其行動，吳富鋐再要求賀俊豪代為承租址設高雄市○○區
    ○○路0段000巷00號之1之B棟廠房、代收包裹、代為承租租賃
    車輛等工作，又因吳富鋐與賀俊豪閒談之間聊到TATP炸彈，
    賀俊豪乃向吳富鋐表示想要學習如何製作，從而吳富鋐於10
    8年11月2日前某時訂購丙酮、過氧化氫及含氯離子之不明強
    酸液體各3大塑膠桶，並直接寄送至賀俊豪位於高雄市○○區○
    ○○○巷00號之住處，待108年11月4日賀俊豪收到原料後，兩
    人即在上址混合丙酮、雙氧水及含氯離子之不明強酸等化學
    物品藉以製作TATP炸彈，惟因調配比例有誤，致發生化學反
    應而氣爆噴濺，潑灑到兩人，嗣因吳富鋐未依約給付工作薪
    資予賀俊豪，且賀俊豪在協助吳富鋐混合化學物品時遭噴濺
    灼傷眼睛，致賀俊豪萌生退意，遂於108年12月6日與吳富鋐
    自嘉義返回高雄後即與吳富鋐拆夥，賀俊豪並將較敏感之製
    造TATP爆裂物之原料即丙酮、雙氧水及含氯離子之不明強酸
    載運至高雄市杉林區一帶丟棄，而將易於引燃粉塵爆炸之鎂
    粉及鋁粉留存收藏於屏東縣潮洲鎮之親人住處內等語。因認
    被告賀俊豪有與共同被告吳富鋐共同製造爆裂物未遂之犯行
    ，均涉犯槍砲彈藥刀械管制條第7 條第6項、第1項之非法製
    造爆裂物未遂罪嫌。
二、按犯罪事實之認定，係據以確定具體的刑罰權之基礎，自須
    經嚴格之證明，故其所憑之證據不僅應具有證據能力，且須
    經合法之調查程序，否則即不得作為有罪認定之依據。倘法
    院審理之結果，認為不能證明被告犯罪，而為無罪之諭知，
    即無前揭第154條第2項所謂「應依證據認定」之犯罪事實之
    存在。因此，同法第308條前段規定，無罪之判決書只須記
    載主文及理由。而其理由之論敘，僅須與卷存證據資料相符
    ，且與經驗法則、論理法則無違即可，所使用之證據亦不以
    具有證據能力者為限，即使不具證據能力之傳聞證據，亦非
    不得資為彈劾證據使用。故無罪之判決書，就傳聞證據是否
    例外具有證據能力，本無須於理由內論敘說明（最高法院10
    0年度台上字第2980號判決意旨參照）。本院於審理後既認
    定被告賀俊豪無罪（詳如後述），即不再論述所援引有關證
    據之證據能力。
三、次按犯罪事實應依證據認定之，無證據不得認定犯罪事實；
    不能證明被告犯罪者，應諭知無罪之判決，刑事訴訟法第15
    4條第2項、第301條第1項分別定有明文。而刑事訴訟法上所
    謂認定事實之證據，係指足以認定被告確有犯罪行為之積極
    證據而言，該項證據自須適合於被告犯罪事實之認定，始得
    採為斷罪資料；且事實之認定應憑證據，如未發現相當證據
    ，或證據不足以證明，自不能以推測或擬制之方法，以為裁
    判之依據；次按認定不利於被告之事實，須依積極證據，茍
    積極之證據本身存有瑕疵而不足為不利於被告事實之認定，
    即應為有利於被告之認定，更不必有何有利之證據，而此用
    以證明犯罪事實之證據，猶須於通常一般人均不至於有所懷
    疑，堪予確信其已臻真實者，始得據以為有罪之認定，倘其
    證明尚未達到此一程度，而有合理性之懷疑存在，致使無從
    為有罪之確信時，即應為無罪之判決（最高法院29年上字第
    3105號、30年上字第816號、40年台上字第86號、76年台上
    字第4986號判決先例意旨及82年度台上字第163號判決意旨
    參照）。又刑事訴訟法第156條第2項規定，被告或共犯之自
    白，不得作為有罪判決之唯一證據，仍應調查其他必要之證
    據，以察其是否與事實相符。其立法意旨乃在防範被告或共
    犯之自白與真實不符，故對自白在證據上之價值加以限制，
    明定須藉補強證據以擔保其真實性（最高法院101年度台上
    字第270號判決意旨參照）。共犯（指共同正犯、教唆犯、
    幫助犯）之為證人者，其陳述證詞依刑事訴訟法第156條第2
    項之規範意旨，自以有補強證據為必要，藉以限制其證據價
    值(最高法院99年度台上字第7620號判決意旨參照）。且刑
    事訴訟法第161條第1項規定，檢察官就被告犯罪事實，應負
    舉證責任，並指出證明之方法，是檢察官對於起訴之犯罪事
    實，應負提出證據及說服之實質舉證責任，倘其所提出之證
    據，不足為被告有罪之積極證明，或其指出證明之方法，無
    從說服法院以形成被告有罪之心證，基於無罪推定之原則，
    自應為被告無罪判決之諭知（最高法院92年台上字第128號
    判決先例意旨參照）。
四、訊據被告賀俊豪堅決否認於上開時地有製造爆裂物之犯行，
    並辯稱：1、伊在警詢筆錄，根本沒有講到違法物品，也沒
    有講到試爆，警詢筆錄此部分應予更正。此外，如伊與吳富
    鋐有犯意聯絡、行為分擔，不可能向警方坦承伊有幫忙拿瓶
    子、眼睛灼傷及事後丟棄原料等情，甚至帶警方查扣這些丟
    棄物。2、伊只是受吳富鋐指使，吳富鋐提到其是軍事情報
    局本部的人，跟伊說每月給伊新臺幣（下同）5萬元，要伊
    幫忙開車、收東西，叫伊做什麼就做，其在此情況下，伊不
    知道吳富鋐用意，就聽從指揮，並不知悉犯罪的事實。3、
    除吳富鋐證詞外，無任何證據可證明伊與吳富鋐有犯意聯絡
    ，依吳富鋐在12月14日被警方逮捕時，傳訊息給伊：（我知
    道是你出賣我的，真是感謝你），可知吳富鋐以為被伊出賣
    ，證詞自不利於伊；另外從吳富鋐及伊的LINE內容，亦可證
    吳富鋐根本未告知伊寄送的包裹為何，只說什麼時候有三件
    包裹過去，收一下；連吳富鋐其叫伊去租廠房也未告知目的
    ，故伊還問吳富鋐，這要自住嗎？有沒有需要帆布？足證伊
    只是一個聽話的人，吳富鋐叫伊做什麼就做什麼，與吳富鋐
    無任何犯意聯絡。4、至於吳富鋐指證伊有說要學習TATP云
    云，惟依賀俊豪手機safari之搜尋紀錄，從108年10月8日認
    識吳富鋐，賀俊豪的搜尋資料都是情報局長、臺灣情報局招
    考、不用穿軍服的情報員、不用考試的公務人員，還有吳富
    鋐叫賀俊豪去搜尋高雄市四維停車場之紀錄、小貨車的出租
    等，沒有搜尋任何有關TATP的資料。5、伊只是想要當司機
    賺5萬元，且本案未查到任何有關吳富鋐與伊於108年11月4
    日或10日，有製作TATP的證據，完全沒有扣案物，如何證明
    當日有一個製造爆裂物的既遂或未遂，只依據吳富鋐及伊之
    供詞，雖然伊自承有拿著瓶子，且有液體的噴濺，有灼傷等
    情，但是不是製造爆裂物大有可疑。雖伊在事後聽吳富鋐的
    話將液體及桶子丟到山區，或將鋁、鎂粉放在外婆家，但這
    些都是伊於11月10日發現吳富鋐所做的東西會噴濺，似乎有
    危險，之後伊覺得不對勁，所以才丟棄，若伊與吳富鋐有犯
    意聯絡，伊何需把這些東西丟棄或放置在外婆家之後，再叫
    警方找，伊大可什麼都不講，警方也不會查到。吳富鋐叫伊
    刪掉對話，伊也沒刪，就是伊跟吳富鋐沒有犯意聯絡、行為
    分擔，所以伊沒有刪對話或把東西湮滅，而是帶警方去查獲
    ，對伊來說，他就是受吳富鋐指使去做這件事，他把東西找
    出來給警方。6、從證據中可見本案過程，吳富鋐都用假身
    分，用別人的電話號碼來聯繫，而伊一直都用自己電話號碼
    、本人名義去租車子、廠房，如果伊有犯罪意圖，大可用假
    身分、假電話等語。
五、公訴人認被告賀俊豪涉有非法製造爆裂物未遂犯行，無非係
    以：（一）共同被告吳富鋐於警詢及偵查中之供述；（二）
    證人吳瑞仁於警詢筆錄之證述；（三）被告賀俊豪所持用蘋
    果iPhone手機之數位鑑識分析摘要報告1份（含line對話擷
    圖照片)；（四）臺南市政府警察局現場勘察採證報告附內
    政部警政署刑事警察局鑑定書-國民黨後壁區黨部；（五）
    臺南市政府警察局現場勘察採證報告附內政部警政署刑事警
    察局鑑定書-高雄市○○區○○街00號0樓；（六）臺南市政府警
    察局現場勘察採證報告附內政部警政署刑事警察局鑑定書及
    臺南市政府警察局鑑定書-車號000-0000號自小客車；（七
    ）國防部軍事安全總隊109年1月6日政安總隊字第109000000
    0號函附軍品真偽查證情形表1份；（八）臺南市政府警察局
    白河分局及刑事警察大隊之搜索扣押筆錄、扣押物品目錄表
    各1份；（九）廠房租賃契約書影本1份；（十）臺南市政府
    警察局白河分局108年12月22日之搜索扣押筆錄、扣押物品
    目錄表各3份及內政部警政署刑事警察局刑鑑字第000000000
    號鑑定書1份、現場照片10張；（十一）內政部警政署刑事
    警察局108年12月21日之搜索扣押筆錄、扣押物品目錄表各1
    份；（十二）偽造之「國防部軍事情報局」證件1張，為其
    論斷依據。
六、經查：
(一)被告賀俊豪否認有非法製造爆裂物未遂犯行，且自警詢起即
    始終供稱共同被告吳富鋐不曾載伊去試爆爆裂物，也不知道
    吳富鋐有沒有去試爆，伊根本不知道吳富鋐在做炸彈等語，
    且經原審法院當庭勘驗被告賀俊豪108年12月21日警詢錄音
    檔案無誤（見原審卷三第106頁），於109年3月25日檢察官
    訊問時亦否認有說要跟吳富鋐學習如何製作TATP及製作硝酸
    氨炸彈（見310號營偵卷一第201至202頁）；復於原審審理
    時證稱：「（起訴書指稱108年11月4日你們在左營區半屏山
    住處製作炸彈，過程是如何？）應該是11月10號，有一天吳
    富鋐說要去我家，沒有說要幹嘛，我想說沒什麼就載他去，
    當時我坐在客廳看電視，他帶的所有東西都放在房間裡。（
    你有一個房間是專門放代收的東西？）借吳富鋐放。（當天
    你們有無混合化學物品製作炸彈？）我完全不知道吳富鋐在
    幹嘛，當時我在看電視。（吳富鋐在該房間裡面做何事？）
    我不知道，因為我看不到。（吳富鋐有無跟你說他在裡面做
    什麼？）沒有，他完全沒有說要幹嘛。（吳富鋐在房間裡面
    待多久？）我不知道。（事後你是否知道吳富鋐在房間裡面
    配製化學藥品？）我完全不知道，也不知道那個是化學藥品
    。（當下你有無聞到化學藥品的味道？）沒有。（吳富鋐因
    為調配比例有錯誤，產生化學反應而噴濺，該化學物品有潑
    灑到你，有無這件事？）當時吳富鋐在裡面，他突然叫我幫
    他扶，就在走廊跟房間門的地方，吳富鋐叫我過去扶一下寶
    特瓶，我扶沒30秒就噴濺出來、潑灑到我。（是爆炸嗎？）
    噴出來。（你身體有無不舒服的感覺或有受傷？）完全不會
    ，噴到時我問吳富鋐有無關係，他說沒關係，就像被清潔劑
    噴到一樣。（噴灑之後有灼傷你的眼睛？）醫生說是眼睛中
    毒，隔兩、三天因為眼睛有點刺刺的，我才去看醫生。（當
    時你有無戴眼鏡？）沒有。（噴到你眼睛後，你又回去看電
    視？）後來我覺得怪怪的，就擦一擦，我問吳富鋐到底有沒
    有關係，他說沒關係，後來我覺得他人怪怪的，我就不想繼
    續幫他開車賺錢，後來他就開始威脅我。（到底你們在哪一
    段有講到炸彈的事情？）我扶著瓶子時，我問吳富鋐這是什
    麼，他跟我說這是「什麼之母」，講完沒幾秒就噴濺出來。
    （所以有講到「什麼之母」，是噴濺的時候有提到？）對」
    等語。（見原審卷二第243至247、258頁），經核被告賀俊
    豪之供述，自始至終均屬一致。
(二)而共同被告吳富鋐固曾於109年2月7日偵訊時證稱：「（你
    有無曾經在賀俊豪半屏山住處混合丙酮、雙氧水及鹽酸以製
    作TATP？）有，因為賀俊豪跟我表示他想要學如何製作TATP
    。（你有跟他講說TATP是什麼嗎？）有，我跟他說是一種只
    會產生氣體，但不會有其他熱源的爆裂物，所以他才想要學
    。（賀俊豪明確知道丙酮、雙氧水及鹽酸混和後所製作的TA
    TP是屬於爆裂物？）知道，我有跟他說過。（賀俊豪表示想
    要跟你學如何製作TATP，是在你購買這些丙酮、雙氧水及鹽
    酸寄去他家之前還是之後？）之前，因為他表示要跟我學，
    所以我才買了直接寄他家。」等語（見310號營偵卷一第25
    頁）；嗣於109年2月25日警詢時亦供稱：「我僱用賀俊豪來
    幫我收取化學物品，收取TATP的原料並放置在賀俊豪家中。
    因為賀俊豪表示對製作TATP有興趣想學習，所以我有教賀俊
    豪製作，也有一起共同製作過TATP—次。可能是我有答應賀
    俊豪每個月給他5萬元報酬，所以他願意配合收受寄放TATP
    原料，但我沒有給他錢，他不到一個月就跑掉，我不曉得他
    為何原因跑掉。」等語（見0000000000號警卷第13頁）。然
    其於原審審理時則具結證稱：「（你於108 年11月4 日或10
    日在賀俊豪半屏山住處弄一些東西時，賀俊豪是否在場？）
    我沒有在賀俊豪家弄過什麼東西，都只是寄包裹過去，我印
    象中應該是這樣。（你都沒有到賀俊豪位於半屏山後巷33號
    的住處嗎？）我有去過。（為何你剛才說沒有？）我是說我
    沒有在那邊混合什麼東西。（都沒有過嗎？）沒有」等語。
    （見原審卷三第38至39頁），是共同被告吳富鋐就其與被告
    賀俊豪是否在半屏山住處混合丙酮、雙氧水及鹽酸以製作TA
    TP等節之供述先後歧異，非無瑕疵，故其警詢及偵查中不利
    被告賀俊豪之陳述是否可採，亦顯有疑問。
(三)共同被告吳富鋐之證述顯有瑕疵，難以逕為採認，業如前述
    。且共同被告吳富鋐於警詢及偵查中之陳述，因屬共同正犯
    之證述，依前揭三、說明，其陳述證詞依刑事訴訟法第156
    條第2項之規範意旨，仍以有補強證據為必要，然本件依公
    訴人所提出之證據，尚難補強認定被告賀俊豪有共同非法製
    造爆裂物未遂之犯罪事實，茲說明如下：
 1、由共同被告吳富鋐與被告賀俊豪之的LINE對話內容，可認共
    同被告吳富鋐並未告知被告賀俊豪伊寄送的包裹為何，只說
    什麼時候有三件包裹過去，收一下；另共同被告吳富鋐叫被
    告賀俊豪去租廠房也未告知目的，故被告賀俊豪還問吳富鋐
    「有住的需求嗎？」、「有需要帆布？」等語，此有被告賀
    俊豪所持用蘋果iPhone手機之數位鑑識分析摘要報告1份（
    含line對話擷圖照片)在卷可證（見偵二卷第248、249、250
    、254頁），是由上開證據，無法認定被告賀俊豪知悉共同
    被告吳富鋐欲製造爆裂物。
 2、另本件雖分別在高雄市○○區○○路000號旁竹林、高雄市杉林
    區181縣道杉美橋下、高雄市○○區○○路000○00號產業道路竹
    林內，分別扣得由被告賀俊豪所丟棄內有液體之藍色塑膠桶
    1桶，上開三種液體經鑑定結果，分別檢出Acetone (丙酮)
    、Hydrogen peroxide (過氧化氫)、氯離子（研判為含氯離
    子之酸性物質）等成分，有被告賀俊豪之扣押筆錄、扣押物
    品目錄表各3份及內政部警政署刑事警察局刑鑑字第0000000
    000號鑑定書1份在卷可證（見0000000000號警卷第249至251
    、255至257、261至263頁，310號偵卷二第281至283頁），
    且被告賀俊豪曾供述共同被告吳富鋐於108年11月10日在其
    位於高雄市○○區○○○○巷00號賀俊豪住處所混合液體，然共同
    被告吳富鋐當時所混合之液體是否即為上開三種扣案之液體
    ，以及共同被告吳富鋐當時是否在製造爆裂物，實有疑義。
    又被告賀俊豪供稱伊不知道共同被告吳富鋐當時在房間內做
    什麼，是縱認被告賀俊豪曾供述應該是在108年11月10日吳
    富鋐在房間裡面，突然叫伊幫忙扶一下寶特瓶，裡面有液體
    噴濺出來、潑灑到被告賀俊豪，然亦無從據此認定被告賀俊
    豪確實知悉共同被告吳富鋐當時係以上開三種液體混合，且
    無從認定共同被告吳富鋐當時係在製造爆裂物之事實，而此
    部分除共同被告吳富鋐於警詢及偵查中尚有瑕疵之陳述外，
    亦欠缺其他補強證據，自無從認定被告賀俊豪有於108年11
    月4日收到包裹後或被告賀俊豪所說之108年11月10日，有在
    被告賀俊豪位於高雄市○○區○○○○巷00號之住處，共同非法製
    造爆裂物之事實。
 3、其餘檢察官所提出之臺南市政府警察局現場勘察採證報告附
    內政部警政署刑事警察局鑑定書-國民黨後壁區黨部；臺南
    市政府警察局現場勘察採證報告附內政部警政署刑事警察局
    鑑定書-高雄市○○區○○街00號0樓；臺南市政府警察局現場勘
    察採證報告附內政部警政署刑事警察局鑑定書及臺南市政府
    警察局鑑定書-車號000-0000號自小客車；國防部軍事安全
    總隊109年1月6日政安總隊字第1090000010號函附軍品真偽
    查證情形表1份；臺南市政府警察局白河分局及刑事警察大
    隊之搜索扣押筆錄、扣押物品目錄表各1份；廠房租賃契約
    書影本1份；臺南市政府警察局白河分局108年12月22日之搜
    索扣押筆錄、扣押物品目錄表各3份及內政部警政署刑事警
    察局刑鑑字第000000000號鑑定書1份、現場照片10張；內政
    部警政署刑事警察局108年12月21日之搜索扣押筆錄、扣押
    物品目錄表各1份；偽造之「國防部軍事情報局」證件1張等
    ，亦均無從資為補強被告賀俊豪被訴犯罪事實之證據，亦均
    無從補強被告賀俊豪有共同非法製造爆裂物之事實。
(四)又按槍砲彈藥刀械管制條例第7條第1項之製造爆裂物罪，及
    同條第6項之製造爆裂物未遂罪，旨在處罰其製造行為，而
    所謂製造，包括創製、改造、組合、混合、化合等行為在内
    。行為人主觀上有製造具有殺傷力爆裂物之犯意，客觀上又
    未經許可而著手製造，即成立犯罪，至於製造行為是否完成
    ，則屬既遂、未遂問題。而製造爆裂物既、未遂判斷之標準
    ，應視所製造之爆裂物有無殺傷力為衡(最高法院108年台上
    字第4240號判決意旨參照）。又刑法上爆裂物，係指其物具
    有爆發性，且有破壞力，可於瞬間將人及物殺傷或毀損而言
    (參考最高法院22年上字第4131號判例要旨）。經查，本案1
    08年11月4日或10日所製造之爆裂物，並未扣得任何成品或
    半成品，揆諸上揭判決意旨，無從證明共同被告吳富鋐或被
    告賀俊豪已著手製造爆裂物、或共同被告吳富鋐與被告賀俊
    豪有犯意聯絡或行為分擔；更無從判定共同被告吳富鋐與被
    告賀俊豪製作爆裂物之犯行已達既遂或未遂之程度，從而公
    訴意旨僅憑共同被告吳富鋐先後不一之供述及扣得相關之化
    學原物料，率認被告賀俊豪涉犯槍砲彈藥刀械管制條例第7
    條第6項、第1項之非法製造爆裂物未遂罪嫌罪，難認有據。
(五)綜上，依上開公訴人所提之證據，尚不足以證明被告賀俊豪
    確有此部分犯行，亦乏其他具體事證以為佐證，尚不足使本
    院達於通常一般人均不致有所懷疑之程度，致未能形成被告
    賀俊豪有罪之確信，依罪證有疑利於被告及刑事犯罪須採嚴
    格證明之證據法則，應認不能證明被告犯罪，揆諸前述規定
    與最高法院判決要旨，自應為被告賀俊豪無罪之諭知。
七、駁回上訴之理由：
（一）依前揭說明，原審以檢察官之舉證無法達無合理懷疑之確
      信程度，被告上開被訴涉犯槍砲彈藥刀械管制條第7 條第
      6項、第1項之非法製造爆裂物未遂罪之犯罪事實不能證明
      ，而為被告無罪判決之諭知，並無違誤。
（二）檢察官上訴意旨雖以：被告賀俊豪陳述有關其與共同被告
      吳富鋐在其位於高雄市左營區半屏山住處内曾混合化學藥
      品之供述，既係自始至終均一致且相符，則應堪置信，再
      佐以被告賀俊豪於108年12月22日帶同警方前往高雄市○○
      區○○路000號旁竹林、181線道杉美橋下、高雄市○○區○○路
      000○00號旁產業道路竹林内所取出共同被告吳富鋐原寄存
      於其高雄市左營區半屏山住處内之3個藍色塑膠桶，分別
      檢出丙酮、過氧化氫及含氯離子之強酸液體，此均係屬製
      造有「撒旦之母」稱號的TATP爆裂物之原料，而被告賀俊
      豪亦未表示有其他的化學物品，堪認共同被告吳富鋐當時
      確曾在被告賀俊豪之上開住處内混合丙酮、過氧化氫及含
      氯離子之強酸液體，而當時共同被告吳富鋐亦有親口向被
      告賀俊豪表示是「什麼之母」，揆諸上開最高法院108年
      台上字第4240號判決意旨，共同被告吳富鋐主觀上既有製
      造具有殺傷力爆裂物TATP之犯意，客觀上又已著手製造，
      自已成立犯罪，原審僅以未扣得任何成品或半成品而論以
      無罪，推理論證容有疏漏。共同被告吳富鋐於偵查中具結
      證稱：賀俊豪曾向其表示想要學如何製作TATP。賀俊豪也
      明確知道丙酮、雙氧水及鹽酸混和後所製作的TATP是屬於
      爆裂物，因為他表示要跟我學，所以我才買了丙酮、雙氧
      水及鹽酸直接寄他家等語，於警詢時又再次證稱：因為賀
      俊豪表示對製作TATP有興趣想學習，所以我有教賀俊豪製
      作，也有一起共同製作過TATP乙次等語，有關共同被告吳
      富鋐購買TATP之原料後直接寄去被告賀俊豪住處乙情，核
      與被告賀俊豪於108年12月22日帶同警方前往高雄市○○區○
      ○路000號旁竹林、181線道杉美橋下、高雄市○○區○○路000
      ○00號旁產業道路竹林内所取出共同被告吳富鋐原寄存於
      其高雄市左營區半屏山住處内之3個藍色塑膠桶，桶内分
      別檢出丙酮、過氧化氫及含氯離子之強酸液體相符，而此
      化學物品亦均係屬製造有「撒旦之母」稱號的TATP爆裂物
      之原料，果若共同被告吳富鋐未計劃於上開住處内調製爆
      裂物TATP，又何須將所購買之TATP原料逕自送往上開處所
      而由被告賀俊豪收受。再者，被告賀俊豪既認共同被告吳
      富鋐所做之東西會噴濺，似乎有危險，而丟棄共同被告吳
      富鋐所寄放之3個藍色塑膠桶，但卻將亦容易引發爆炸之
      鋁粉、鎂粉藏放在外婆家，被告賀俊豪何以不一併丟棄？
      此是否也符合共同被告吳富鋐所稱「因為賀俊豪表示對製
      作TATP有興趣想學習」，故而藏放部分化學物品。共同被
      告吳富鋐雖於原審審理時翻異前詞，供稱：未曾在賀俊豪
      住處混合什麼東西等語，此不僅與被告賀俊豪所述歧異，
      亦與扣案之化學原料等物證不符，堪認共同被告吳富鋐實
      係為迴護被告賀俊豪而於原審審理時翻異前詞，自不足採
      ，惟原審僅以共同被告吳富鋐與賀俊豪是否在左營區半屏
      山住處混合丙酮、雙氧水及鹽酸以製作TATP等節之供述前
      後矛盾，即置此不論，怠於推論究理。綜上所述，原判決
      認事用法尚嫌未洽，爰依刑事訴訟法第344條第1項，第36
      1條提起上訴，請將原判決撤銷，更為適當合法之判決等
      語。
（三）然查：原審以公訴意旨所憑之證據，客觀上尚未達到使通
      常一般之人均不致於有所懷疑，而得確信被告賀俊豪有公
      訴意旨所指本案犯行之程度，因認被告賀俊豪被訴違反槍
      砲彈藥刀械管制條第7 條第6項、第1項之非法製造爆裂物
      未遂罪之事實不能證明，而為被告賀俊豪無罪之諭知，業
      已說明其證據取捨之依據及認定之理由，並無違誤，有如
      前述，並經本院補充如前。檢察官猶執前詞就原審取捨證
      據及判斷其證明力之職權適法行使，徒持己見而為不同之
      評價，並指摘原判決不當，自非可採。
（四）綜上，檢察官上訴係對原審依職權所為之證據取捨以及心
      證裁量，再事爭執，惟依檢察官所提出之各項證據，尚無
      法達於通常一般之人均不致有所懷疑，而得確信其為真實
      之程度，而不足認定被告賀俊豪有非法製造爆裂物未遂犯
      行，已如前述。檢察官並未進一步提出其他積極證據以實
      其說，上訴意旨所述無從推翻原審之認定，其上訴難認為
      有理由，應予駁回。
據上論斷，應依刑事訴訟法第368 條，判決如主文。
本案經臺灣臺南地方檢察署檢察官蔡明達提起公訴及上訴，臺灣
高等檢察署臺南檢察分署檢察官蘇南桓到庭執行職務。
中　　華　　民　　國　　110 　年　　4 　　月　　14　　日
　　　　          刑事第四庭    審判長法　官  郭玫利　
                                      法  官  蔡廷宜
                                      法  官  曾子珍
以上正本證明與原本無異。
檢察官如不服本判決應於收受本判決後20日內向本院提出上訴書
，其未敘述上訴理由者並得於提起上訴後20日內向本院補提理由
書(但應受刑事妥速審判法第9條規定之限制)。
本件被告不得上訴。
　　　　　　　　　　　　　　　　　　　書記官  李淑惠　　
中　　華　　民　　國　　110 　年　　4 　　月　　14　　日
刑事妥速審判法第9條
除前條情形外，第二審法院維持第一審所為無罪判決，提起上訴
之理由，以下列事項為限：
一、判決所適用之法令牴觸憲法。
二、判決違背司法院解釋。
三、判決違背判例。
刑事訴訟法第377條至第379條、第393條第1款規定，於前項案件
之審理，不適用之。